臺北高等行政法院裁定
111年度訴字第894號
                                      111年度救字第142號
原      告  林谷峰                                      
被      告  臺北市士林區公所
代  表  人  洪進達（區長）
上列當事人間有關嚴重特殊傳染性肺炎防治及紓困振興特別條例
事件，原告提起行政訴訟，並聲請訴訟救助，本院裁定如下：
　　主  文
本件移送臺灣士林地方法院行政訴訟庭。
　　理  由
一、訴訟之全部或一部，法院認為無管轄權者，依原告聲請或依
    職權以裁定移送於管轄法院，行政訴訟法第18條準用民事訴
    訟法第28條第1項定有明文。又行政訴訟法第229條第1項及
    第2項第3款規定：「（第1項）適用簡易訴訟程序之事件，
    以地方法院行政訴訟庭為第一審管轄法院。（第2項）下列
    各款行政訴訟事件，除本法別有規定外，適用本章所定之簡
    易程序：……三、其他關於公法上財產關係之訴訟，其標的之
    金額或價額在新臺幣40萬元以下者。」
二、原告前於民國109年6月30日向被告申請109年因應疫情（擴
    大）急難紓困補助，經被告審認符合請領資格，發給新臺幣
    （下同）1萬元。又被告依110年衛生福利部因應疫情擴大急
    難紓困實施計畫第3點規定，逕行審核原告符合該計畫規定
    的補助資格，以110年6月1日AA811038213號核定通知書通知
    原告符合補助資格，並核定110年補助金額為1萬元。原告不
    服，提出申復。被告以110年9月1日北市士社字第110601893
    3號函維持核定補助金額1萬元（下稱原處分）。原告仍不服
    ，經訴願後提起行政訴訟。依110年衛生福利部因應疫情擴
    大急難紓困實施計畫第3點第1款第2目、第2款第2目及第3款
    第3目規定：「本計畫實施方式及發給金額如下：㈠109年已
    獲核定本部因應疫情（擴大）急難紓困者：……⒉發給金額：
    符合者，依109年核定金額發給，每戶以1次為限。㈡109年申
    請本部因應疫情（擴大）急難紓困，經核未符合者：……⒉發
    給金額：按家戶月平均收入依下列標準，發給新臺幣（以下
    同）1-3萬元，每戶以1次為限：……。㈢110年新申請案：……⒊
    發給金額：計算家戶月平均收入發給1-3萬元，並以每戶1次
    為限：……。」得申請發給110年度急難紓困金額的上限為3萬
    元。又原告主張：其109年及110年應領急難紓困金額應各為
    3萬元，合計6萬元，現僅獲得合計2萬元的補助，少給4萬元
    ，故提起行政訴訟等等。依此，原告起訴的訴訟標的金額，
    未逾40萬元，依行政訴訟法第229條第1項及第2項第3款規定
    ，為適用簡易訴訟程序事件，以地方法院行政訴訟庭為第一
    審管轄法院。又被告位在臺北市士林區，是應以臺灣士林地
    方法院行政訴訟庭為本件第一審管轄法院。依行政訴訟法第
    18條準用民事訴訟法第28條第1項規定，裁定如主文。　
中　　華　　民　　國　　111 　年　　9 　　月　　27　　日
　　　　　　　　　　  臺北高等行政法院第三庭
　                      　      審判長法  官　高愈杰
　　                          　      法  官　李君豪
　　　                                法  官　楊坤樵
上為正本係照原本作成。
如不服本裁定，應於送達後10日內向本院提出抗告狀（須按他造
人數附繕本）。
中　　華　　民　　國　　111 　年　　9 　　月　　27　　日
                                      書記官　高郁婷